【裁判字號】    95,訴,3248
【裁判日期】    951130
【裁判案由】    毒品危害防制條例
【裁判全文】
臺灣板橋地方法院刑事判決              95年度訴字第3248號
公  訴  人  臺灣板橋地方法院檢察署檢察官
被      告  甲○○
上列被告因違反毒品危害防制條例案件，經檢察官提起公訴（九
十五年度毒偵字第六０四四號），被告於本院準備程序中就被訴
事實為有罪之陳述，經告知被告簡式審判程序之旨，並聽取當事
人之意見後，本院合議庭裁定由受命法官獨任進行簡式審判程序
，判決如下：
    主  文
甲○○施用第一級毒品，累犯，處有期徒刑拾月。
扣案第一級毒品海洛因壹包內之海洛因（驗餘淨重零點零伍公克
）沒收銷燬之；扣案包裝上揭毒品之外包裝壹個沒收之。
    犯罪事實
一、甲○○前於民國九十一年間因施用第一級毒品案件，經依本
    院九十一年度毒聲字第三四五五號裁定送勒戒處所觀察、勒
    戒後，認無繼續施用毒品之傾向，於九十一年十一月七日釋
    放出所，並由臺灣板橋地方法院檢察署檢察官以九十一年度
    毒偵字第三七０七號為不起訴處分確定。另於九十三年間因
    違反著作權法案件，經臺灣臺北地方法院以九十二年度易緝
    字第一七六號判處有期徒刑六月，如易科罰金，以銀元三百
    元折算一日確定。復於同年間因施用第一級毒品及第二級毒
    品案件，經本院以九十二年度簡字第三五一一號判處應執行
    有期徒刑十月，如易科罰金，以銀元三百元折算一日確定。
    上揭二罪所科刑罰嗣經本院以九十三年度聲字第一七七０號
    裁定應執行有期徒刑一年三月，如易科罰金，以銀元三百元
    折算一日確定，於九十四年九月十一日縮短刑期執行徒刑完
    畢（於本案構成累犯）。又於九十五年間因施用第一級毒品
    案件，經臺灣高等法院以九十五年度上訴字第二六一七號判
    處有期徒刑一年一月確定，於九十五年十月二十五日入監服
    刑迄今（於本案不構成累犯）。
二、詎甲○○仍不知悔改，另基於施用第一級毒品海洛因之犯意
    於九十五年八月二十五日晚間七時許，在其位於臺北縣板橋
    市○○○街八十巷六弄二十一之四號住處內，以將第一級毒
    品海洛因和水稀釋後用針筒注射至靜脈血管之方式施用第一
    級毒品海洛因一次。嗣於同年月二十六日晚間七時二十分許
    ，為警在臺北縣板橋市○○○街一０四號前查獲，並扣得其
    所有預備供施用之第一級毒品海洛因一包（驗餘淨重０．０
    五公克）。
三、案經臺北縣政府警察局土城分局報請臺灣板橋地方法院檢察
    署檢察官偵查起訴，甲○○於本院準備程序中就被訴事實為
    有罪之陳述，經告知甲○○簡式審判程序之旨，並聽取當事
    人之意見後，本院合議庭裁定由受命法官獨任進行簡式審判
    程序。
    理  由
一、經查，被告甲○○對於在前述時間及地點施用第一級毒品海
    洛因之犯罪事實，迭於警詢、偵查中及本院審理時自白不諱
    （見臺灣板橋地方法院檢察署九十五年度毒偵字第六０四四
    號偵查卷第十一頁及第三六頁、本院九十五年十一月二十日
    簡式審判筆錄），而其於九十五年七月二十六日晚間十一時
    十分許為警採集尿液送臺灣檢驗科技股份有限公司以ＧＣ／
    ＭＳ氣相層析／質譜儀法確認檢驗結果，呈鴉片類陽性反應
    ，有該公司出具之濫用藥物尿液檢驗報告影本以及臺北縣政
    府警察局土城分局偵辦毒品案尿液編號及姓名對照表各一件
    附卷可稽（見同上偵查卷第三一頁及第四五頁）；又被告在
    上揭時間及地點為警查扣其持有之白粉一包，經送法務部調
    查局鑑驗結果，檢出含有第一級毒品海洛因成分，有該局九
    十五年九月九日調科壹字第０九五二三０一二九八０號鑑定
    通知書一份存卷足憑（見同上偵查卷第四四頁），所含毒品
    成分與被告尿液中驗出之毒品反應一致，足認被告自白確與
    事實相符。再者，被告前於九十一年間因施用第一級毒品案
    件，經依本院九十一年度毒聲字第三四五五號裁定送勒戒處
    所觀察、勒戒後，認無繼續施用毒品之傾向，於九十一年十
    一月七日釋放出所等事實，併有臺灣板橋地方法院檢察署檢
    察官九十一年度毒偵字第三七０七號不起訴處分書、臺灣高
    等法院被告前案紀錄表（身分證號：Ｚ000000000
    號）、統號更改紀錄資料各一件存卷足憑（均附於本院卷宗
    ）。是被告於觀察、勒戒執行完畢釋放出所後，五年內再犯
    本案施用第一級毒品犯行堪以認定，應予依法論罪科刑。
二、核被告所為，係犯毒品危害防制條例第十條第一項之施用第
    一級毒品罪。其施用第一級毒品海洛因前、後非法持有第一
    級毒品海洛因之低度行為，應為其施用該毒品之高度行為所
    吸收，均不另論罪。又被告前於九十三年間因違反著作權法
    案件，經臺灣臺北地方法院以九十二年度易緝字第一七六號
    判處有期徒刑六月，如易科罰金，以銀元三百元折算一日確
    定；另於同年間因施用第一級毒品及第二級毒品案件，經本
    院以九十二年度簡字第三五一一號判處應執行有期徒刑十月
    ，如易科罰金，以銀元三百元折算一日確定；上揭二罪所科
    刑罰嗣經本院以九十三年度聲字第一七七０號裁定應執行有
    期徒刑一年三月，如易科罰金，以銀元三百元折算一日確定
    ，於九十四年九月十一日縮短刑期執行徒刑完畢，有臺灣高
    等法院被告前案紀錄表（身分證號：Ｚ000000000
    號）一件存卷可查，其於五年內故意再犯本案有期徒刑以上
    之罪，為累犯，應依刑法第四十七條第一項規定加重其刑。
    爰審酌被告前已因施用毒品，經獲得不起訴處分之寬典，復
    入監執行徒刑完畢，仍不能戒除毒癮，再次漠視法令禁制而
    犯本罪，顯見其自制能力甚低，惟其施用毒品所生危害，實
    以自戕身心健康為主，對於他人生命、身體、財產等法益，
    尚無明顯而重大之實害，兼衡其施用毒品之次數以及犯罪後
    坦承犯行之良好態度等一切情狀，量處如主文所示之刑，以
    資懲儆。
三、扣案第一級毒品海洛因一包內之海洛因（驗餘淨重０‧０五
    公克），為查獲之第一級毒品，不問屬於犯人與否，應依毒
    品危害防制條例第十八條第一項前段規定沒收銷燬之。而扣
    案包裝上揭毒品之外包裝袋一個，係用以包裹毒品，具防止
    裸露、逸出及潮濕之功用，便於攜帶施用，係預備供被告施
    用第一級毒品所用之物，且經被告自承確屬其所有（見同上
    簡式審判筆錄），應依刑法第三十八條第一項第二款規定併
    予宣告沒收之。
據上論斷，應依刑事訴訟法第二百七十三條之一第一項、第二百
九十九條第一項前段，毒品危害防制條例第十條第一項、第十八
條第一項前段，刑法第十一條前段、第四十七條第一項、第三十
八條第一項第二款，判決如主文。
本案經檢察官張瑞娟到庭執行職務。
中    華    民    國    95    年    11    月    30    日
                  刑事第七庭  法  官  王  瑜  玲
上列正本證明與原本無異。
如不服本判決，應於判決送達後10日內向本院提出上訴狀（應附
繕本），上訴於臺灣高等法院。
中    華    民    國    95    年    12    月    1     日
                              書記官  黃  頌  棻
附錄本案論罪科刑法條全文：
毒品危害防制條例第十條
施用第一級毒品者，處六月以上五年以下有期徒刑。
施用第二級毒品者，處三年以下有期徒刑。


司法院資訊處製作；財團法人民間司法改革基金會備份。
